* ============================================================
* SAR ADC 4-Bits - Simulacao POS-LAYOUT (Etapa 6)
* Netlist com Parasitas Extraidos do Layout GDS (KLayout)
* ============================================================
*
* Parasitas extraidos da celula SAR_DAC_4BIT_CC (sar_dac_layout.gds):
*   C_metal_vtop = 4.32 fF  (Metal2 -> Substrato, 48um de trilha)
*   C_via_vtop   = 2.40 fF  (16 vias x 0.15 fF/via)
*   C_parasita_total = 6.72 fF no no Vtop
*   Razao parasita/C_total_ideal = 0.42%
*
* Comparar com: dac_4bit.cir (pre-layout, sem parasitas)
* ============================================================

* Tensao de Referencia
Vref VDD 0 1.8V

* Tensao do Sensor de Turbidez (Vin = 1.25V)
Vin Vsensor 0 1.25V

* --- MATRIZ DE CAPACITORES (DAC) - valores ideais ---
C3 Vtop Vbot3 800f
C2 Vtop Vbot2 400f
C1 Vtop Vbot1 200f
C0 Vtop Vbot0 100f
Cterm Vtop Vbot_term 100f

* --- PARASITAS EXTRAIDOS DO LAYOUT (Etapa 5) ---
* Capacitancia parasita do barramento de metal Vtop -> GND
* C_metal: 48um de Metal2 @ 0.05 fF/um2 + fringe 0.04 fF/um
C_metal_vtop Vtop 0 4.32f

* Capacitancia parasita das 16 vias na placa comum (Vtop)
* C_via: 16 vias @ 0.15 fF/via
C_via_vtop Vtop 0 2.40f

* --- Resistencias parasitas das trilhas Metal2 (RTrilha) ---
* R_metal: rho_sheet_M2 = 0.07 Ohm/sq @ 1um width x 48um length = 3.36 Ohm
* (Efeito na simulacao transiente: RC time constant)
R_trilha_vtop Vtop Vtop_int 3.36

* --- RESISTENCIA DE LEAKAGE (evitar no flutuante) ---
Rleak Vtop_int 0 1T

* --- CHAVE DE AMOSTRAGEM (S&H) ---
.model SW_IDEAL SW(Ron=10 Roff=100G Vt=0.9 Vh=0.1)
Vsample_ctrl ctrl_sample 0 PWL(0 1.8V 1us 1.8V 1.01us 0V 10us 0V)
S1 Vtop 0 ctrl_sample 0 SW_IDEAL

* --- SINAIS DE CONTROLE (identicos ao pre-layout) ---
Vb3 Vbot3 0 PWL(0 1.25V 1us 1.25V 1.01us 0V 2us 0V 2.01us 1.8V 10us 1.8V)
Vb2 Vbot2 0 PWL(0 1.25V 1us 1.25V 1.01us 0V 3us 0V 3.01us 1.8V 4us 1.8V 4.01us 0V 10us 0V)
Vb1 Vbot1 0 PWL(0 1.25V 1us 1.25V 1.01us 0V 4us 0V 4.01us 1.8V 10us 1.8V)
Vb0 Vbot0 0 PWL(0 1.25V 1us 1.25V 1.01us 0V 5us 0V 5.01us 1.8V 6us 1.8V 6.01us 0V 10us 0V)
Vbterm Vbot_term 0 PWL(0 1.25V 1us 1.25V 1.01us 0V 10us 0V)

* --- SIMULACAO ---
.control
  tran 10n 7u
  
  * Pontos criticos para comparacao com pre-layout
  meas tran Vtop_sample  FIND V(Vtop_int) AT=1.00u
  meas tran Vtop_bit3    FIND V(Vtop_int) AT=2.50u
  meas tran Vtop_bit2    FIND V(Vtop_int) AT=4.50u
  meas tran Vtop_bit1    FIND V(Vtop_int) AT=5.50u
  meas tran Vtop_bit0    FIND V(Vtop_int) AT=6.50u

  print Vtop_sample Vtop_bit3 Vtop_bit2 Vtop_bit1 Vtop_bit0

  write dac_poslayout.raw V(Vtop) V(Vtop_int)
.endc
.end
